【裁判字號】    97,易,1140
【裁判日期】    980224
【裁判案由】    傷害等
【裁判全文】
臺灣高雄地方法院刑事判決              97年度易字第1140號
公  訴  人  臺灣高雄地方法院檢察署檢察官
被      告  戊○○
            壬○○
上列被告因傷害等案件，經檢察官提起公訴（97年度偵字第1862
號），本院判決如下：
    主  文
戊○○犯妨害公務執行罪，累犯，處有期徒刑月，如易科罰金
，以新臺幣壹仟元折算壹日；又共同犯妨害公務執行罪，累犯，
處有期徒刑肆月，如易科罰金，以新臺幣壹仟元折算壹日。應執
行有期徒刑陸月，如易科罰金，以新臺幣壹仟元折算壹日。
壬○○共同犯妨害公務執行罪，處拘役伍拾伍日，如易科罰金，
以新臺幣壹仟元折算壹日。
    事  實
一、戊○○前於民國94年間，因違反商標法案件，經本院判處有
    期徒刑4 月確定，並於95年3 月24日易科罰金執行完畢。
二、戊○○與壬○○曾為男女朋友，因戊○○先前販賣二手冷氣
    機予辛○○，約定價金為新臺幣（下同）8,000 元，辛○○
    應於每月初給付價金2,000 元，至97年1 月初，尚餘貨款4,
    000 元未還，戊○○即於97年1 月5 日上午11時許，委託朋
    友丙○○與弟弟己○○2 人前往由辛○○所看顧，辛○○之
    友人子○○位於高雄市三民區○○○路「跳蚤市場」之攤位
    ，向辛○○催討貨款，詎丙○○與辛○○一言不合，丙○○
    、己○○即出手毆打辛○○，辛○○亦出手還擊，而與丙○○、己○○互毆，俟戊○○聞訊後旋赴現場，亦加入與丙○○、己○○共同毆打辛○○（戊○○、丙○○、己○○、辛○○上開傷害行為，均經各告訴人撤回告訴，由本院為不受
    理判決確定）。嗣員警於同日上午11時25分許，接獲民眾報
    案到達現場，當場將丙○○、己○○、辛○○逮捕並送往派
    出所詢問，戊○○則趁隙逃逸，嗣員警丁○○、癸○○停留
    於現場進行傷害案件之調查，戊○○明知員警丁○○、癸○○正在場調查處理其所涉犯之傷害案件，為執行公務中之公
    務員，竟基於妨害公務之犯意，以向員警丁○○、癸○○丟
    擲石塊方式施以強暴行為，並旋即逃逸無蹤。
三、迨員警丁○○、癸○○於同日上午11時40分許，接獲子○○
    報案稱戊○○回到子○○攤位前並大聲辱罵子○○（戊○○
    此部分行為涉及公然侮辱或恐嚇罪嫌，惟未經檢察官起訴）
    ，即再前往戊○○位於高雄市三民區○○○路「跳蚤市場」
    攤位，欲將戊○○帶回派出所接受調查，詎戊○○、壬○○
    明知丁○○、癸○○及獲報前往支援之員警庚○○，係到場
    處理戊○○所涉犯之前揭傷害案件及可能涉及之公然侮辱、
    恐嚇案件，且係依法逮捕戊○○，為執行公務中之公務員，
    竟共同基於妨害公務執行之犯意聯絡，由戊○○先抗拒逮捕
    而對員警丁○○施以強暴，嗣丁○○暫時將戊○○壓制於地
    面，壬○○見戊○○被警壓制於地，竟從員警潘建欽後方拍
    打潘建欽之後腦杓，造成潘建欽後腦杓紅腫（壬○○涉嫌傷
    害癸○○部分，未據癸○○提出告訴），癸○○即轉身推開
    壬○○，而與壬○○發生拉扯，此時戊○○又起身反抗，而
    與丁○○扭打，戊○○並將丁○○壓制於地面毆打丁○○，
    致丁○○受有多處挫傷合併擦傷之傷害（戊○○涉嫌傷害丁○○部分，未據丁○○提出告訴），嗣員警庚○○接獲線報
    到場支援，即上前阻止戊○○繼續毆打丁○○，戊○○則持
    續掙扎反抗，在庚○○與戊○○拉扯之際，丁○○復起身與
    庚○○2 人乃合力將戊○○制伏；另一方面癸○○則與壬○○拉扯扭打，嗣與前來支援之另一名員警共同制伏壬○○，
    而當庚○○將戊○○拉上車，經過壬○○身旁時，壬○○又
    以腳踢庚○○1 下，惟為庚○○及時閃過。
四、戊○○、壬○○為警制伏後，均經警送往三民一分局三民派
    出所接受調查，因而查知全部上情。
五、案經高雄市政府警察局三民第一分局報請臺灣高雄地方法院
    檢察署檢察官偵查起訴。
    理  由
壹、證據能力部分
    按被告以外之人於偵查中向檢察官所為之陳述，除顯有不可
    信之情況者外，得為證據，刑事訴訟法第159 條之1 第2 項
    定有明文，本案證人甲○○、子○○於偵查中之陳述，業經
    其等於證述前具結，亦無證據顯示檢察官在偵查時有不法取
    供之情形，且據證人做成證據之外部情狀，亦無證據顯示上
    開證述有顯不可信之情況，揆諸首揭說明，證人於偵查中之
    證述應有證據能力。
貳、實體部分
一、被告戊○○被訴以丟擲石塊方式妨害員警執行公務部分：
    被告戊○○係因委託丙○○、己○○2 人向辛○○追討購買
    冷氣機之欠款，雙方一言不合發生衝突，嗣被告戊○○聞訊
    亦趕至現場，夥同丙○○、己○○共同與辛○○互毆，嗣員
    警丁○○、癸○○等人獲報趕往現場，逮捕丙○○、己○○
    、辛○○3 人，員警丁○○、癸○○並停留於現場進行調查
    ，嗣被告戊○○竟於前揭時間、地點，以石塊丟擲正在調查
    之員警丁○○、癸○○等事實，均經被告於本院審理時坦承
    不諱（見本院卷二第80、124 頁），且為證人癸○○於本院
    審理時證述明確（見本院卷二第88頁）。此外，並有扣案之
    石頭1 顆及扣案物品照片在卷可佐（見警卷第62頁）。足認
    被告戊○○之自白與事實相符，得為認定被告犯罪之證據，
    從而，本案被告戊○○前揭犯罪事證明確，其犯行已經證明
    ，應予依法論科。
二、被告戊○○、壬○○被訴共同對員警施強暴行為部分：
    訊據被告戊○○對其自己對於員警實施上開強暴行為之事實
    均坦承不諱，惟否認係與被告壬○○共同實施犯行；被告壬○○則坦承有拍打正執行公務之員警潘建欽背部及與員警發
    生拉扯之行為，惟辯稱：當時是因為警察將戊○○壓在地上
    ，伊才從後面拍警察，跟警察說戊○○的腳因受傷，裝有人
    工關節，請他們不要壓戊○○的腳，但伊沒有打警察，後來
    警察就突然打伊一拳，伊因為突然被警察打才反抗的云云。
    經查：
  (一)員警逮捕丙○○、己○○、辛○○等人並離開跳蚤市場後，
    被告戊○○又回到現場，大聲辱罵現場攤商即辛○○之友人
    子○○，而與子○○發生爭執，子○○即報警處理，嗣員警
    丁○○、癸○○再次回到現場，要求被告戊○○配合回派出
    所接受調查，被告戊○○於此時復抗拒逮捕，出手與丁○○
    扭打，經丁○○暫時將其壓制等事實，經證人子○○於偵查
    中證稱：伊當天拜託辛○○幫忙顧攤子就先離開了，約過10
    幾20分鐘後，辛○○打電話跟伊說遭阿賢打，共被2 、3 個
    人毆打，伊趕快回到現場，回去後，就看到伊攤子都毀了，
    菸、酒散落一地，這時戊○○拿石頭威脅伊，說自己有2 個
    小弟已經被帶上車了，要伊不能作證，不然就要伊死等語（
    見偵卷第42頁）；又於本院審理時證稱：伊沒有看到辛○○
    、戊○○鬥毆時的經過情形，是他們打完，警察前來抓人時
    伊才到場，後來戊○○又拿石頭恐嚇伊，說自己的弟弟與朋
    友被警察帶走，要伊保證他們沒有事情，不然就要對伊不利
    ，伊就打電話報警，警察才又回現場找戊○○，警察到場帶
    戊○○時，戊○○一直罵三字經，不願意跟警察回警局，警
    察看戊○○一直在罵，就動手要將戊○○帶回警局，戊○○
    不肯，就反抗警察等語明確（見本院卷第83頁）；證人子○○之女兒甲○○於偵查中證稱：當天因為伊媽媽打電話給伊
    要伊過去幫忙收攤，因為好像有人來鬧，不想賣了，伊到現
    場以後，看見一名男子隔著欄杆罵伊媽媽，有一名穿制服的
    員警在旁勸該男子，要該男子不要鬧了，但該男子不肯還反
    抗警察，該男子與警察即發生拉扯等語（見偵卷第41頁）；
    證人癸○○於本院審理時證稱：其等回到派出所時，又接獲
    勤務中心通知，說有人在同一地點大聲咆哮，其等過去處理
    時，就看到戊○○在那裡罵子○○，當時其等要請戊○○到
    派出所去，戊○○手裡拿著一瓶酒，一直對其等咆哮，其見
    戊○○有喝酒就請求支援，在支援的警力還沒到之前，戊○○就與小隊長丁○○扭打起來，他們會打起來，是因為其等
    要請被告戊○○回去派出所，戊○○不願意，就與丁○○發
    生肢體衝突等語屬實（見本院卷二第88、89頁）。據上，證
    人子○○、甲○○證述之內容經互核均大致相符，且與到場
    處理之員警癸○○所見情形一致，應堪認證人子○○、甲○○並未虛捏不實之證述以陷害被告戊○○，又被告戊○○亦
    不否認其於當時有出口辱罵子○○及因抗拒逮捕而與警察拉
    扯、扭打等情（見本院卷二第87頁）。從而，足見證人子○○、甲○○、癸○○前開證述內容均與事實相符，故上開事
    實即均堪以認定。
  (三)又被告戊○○與員警丁○○發生拉扯後之經過情形，經證人
    丁○○於本院審理時證稱：當時其要將被告戊○○帶回警局
    ，戊○○不願配合，其就壓制戊○○，後來戊○○又說願意
    配合，其就將戊○○放開，但後來戊○○又突然攻擊，並將
    其壓倒在地，是後來支援的員警即小隊長庚○○前來，才把
    其與戊○○兩個分開等語屬實（見本院卷二第119 、120 頁
    ）。另員警癸○○本欲上前拉開戊○○與丁○○，惟此時被
    告壬○○出手從後方拍打癸○○後腦杓一節，則經證人癸○○於本院審理時證稱：當時其要上前將丁○○與戊○○拉開
    ，並向丁○○說等支援的警力過來再處理，當其要去拉開他
    們2 人時，壬○○就從其後腦杓打下去，壬○○是以手拍了
    約2 、3 下等語（見本院卷二第89頁），復證稱：其有請同
    事幫忙看，說其後腦杓有瘀腫，其因為只有稍微紅腫，就沒
    去驗傷等語明確（見本院卷二第91、92頁）；佐以在場目擊
    者即證人子○○於偵查中證稱：當時另一名警察要支援，戊○○的女友壬○○就打另一名警察，警察要帶走戊○○時，
    壬○○就上前一直拉扯警察等語（見偵卷第43頁），在場目
    擊者即證人甲○○於偵查中證稱：當時有另一名警察在旁處
    理與前開男子同行之女子，因該女子不想讓人將該男子帶走
    ，也上前拉正在待人的警察等語屬實（見偵卷第41頁）；另
    參酌被告壬○○自身亦不否認有拍打員警癸○○及與員警發
    生肢體衝突之情形，顯見證人癸○○、甲○○、子○○所為
    上開證述，尚非憑空捏造之虛妄之詞，再審酌員警癸○○僅
    因處理傷害案件到場執行勤務，與被告戊○○、壬○○無特
    殊恩怨或利害關係，在立場上應屬客觀公正，亦無甘冒偽證
    罪之風險故意陷害被告壬○○之必要，故其所為上開證述自
    有相當之憑信性，得為認定事實之依據。從而，被告壬○○
    於員警丁○○壓制被告戊○○時，上前拍打員警癸○○頭部
    一節，亦堪以認定。
  (四)又被告戊○○、壬○○分別與員警丁○○、癸○○拉扯扭打
    之情形，亦為嗣後趕至現場處理之員警庚○○親眼目擊，證
    人庚○○於本院審理時係證稱：其為三民一分局擔任警備隊
    副隊長，案發當日上午11時至13時有勤務押送人犯到地檢署
    ，回程途中聽到無線電呼叫請求至十全路跳蚤市場支援，其
    與另一名警員楊春輝開車抵達現場，發現圍了一堆人，其一
    下車就有民眾告稱有人在打警察，當其撥開人群進去時，左
    邊看到戊○○將丁○○壓制在地上，右邊看到癸○○與壬○○扭打，其依照狀況研判，上前壓制戊○○等語甚明（見本
    院卷二第93頁），是堪認被告戊○○、壬○○嗣又分別與員
    警丁○○、癸○○拉扯扭打之事實。
  (五)另員警庚○○與丁○○合力壓制被告戊○○，被告壬○○趁
    亂又以腳踢庚○○，惟被庚○○及時閃過等情，經證人庚○○於本院審理時證稱：其上前壓制戊○○時，戊○○有掙扎
    ，但沒有對其攻擊，因為戊○○抗拒逮捕，其才將戊○○壓
    在地上，戊○○一直要起身，但沒有辦法將之上銬，等到丁○○起身加入，才一起將戊○○上銬制伏，後來是把戊○○
    交給另一位員警帶走等語；當其將戊○○制伏，要把戊○○
    拉走，經過壬○○時，壬○○還要用腳踢其，但其閃過去等
    語，後來其將壬○○押解上警車，壬○○上車後，其在警車
    外面看外面的情形，這時其發現壬○○將手銬掙脫，便叫其
    他員警一左一右上車將壬○○制伏，因擔心壬○○再次掙脫
    ，便將手銬銬的更緊，壬○○在車上有埋怨手銬銬的很緊，
    但是因為壬○○先前有掙脫行為，其並未把手銬解開，直到
    將壬○○解送到三民派出所後，其等才離開等語甚明（見本
    院卷二第94、95頁）。從而，員警庚○○與其他支援員警到
    場後，即分別制伏被告戊○○、壬○○2 人，惟被告壬○○
    又趁隙以腳踢庚○○等事實，亦堪認定。
  (六)綜上，在案發當時係因被告戊○○抗拒逮捕，與員警丁○○
    發生拉扯，癸○○則上前欲拉開被告，被告壬○○於此時上
    前自後方拍打員警癸○○腦杓，癸○○轉身將被告壬○○推
    開；而此時被告戊○○又起身攻擊員警丁○○，而與丁○○
    扭打，並將丁○○壓制於地面毆打丁○○，於此同時，被告
    壬○○與員警癸○○拉扯、扭打，至員警庚○○等人到場支
    援後，始由庚○○加入，與丁○○合力壓制被告戊○○，另
    一名支援員警則與癸○○合力壓制被告壬○○，而壬○○復
    於庚○○經過時，以腳踢庚○○，為庚○○及時發現閃過等
    事實，即均堪以認定。
  (七)被告壬○○固辯稱：伊只有拍員警的肩膀，叫員警不要再壓
    被告戊○○的腳，因員警突然毆打伊一拳，伊才會反抗的云
    云。惟查：員警癸○○於本院審理時復證稱：當時是壬○○
    從後面打伊，伊才出手推開壬○○等語（見本院卷二第92頁
    ），則被告壬○○既出手拍打員警在先，員警出手推開被告
    壬○○，以排除被告壬○○對其身體施加之不法侵害，並阻
    止被告壬○○繼續干擾員警執行公務，自無執法過當之問題
    ，況且被告壬○○嗣後仍不斷拉扯員警癸○○，業如前述，
    則被告壬○○以強暴方式阻撓員警執行公務之行為，實甚為
    明確，尚不得以過程中員警亦曾經出手還擊為由，即卸免其
    責，是被告壬○○上開辯詞委無足採。
  (八)至於證人子○○於本院審理時，經本院訊以：「被告壬○○
    如何毆打癸○○、丁○○？」固證稱：「先用腳踹癸○○，
    之後再用手搥打他們」等語（見本院卷二第85頁），惟據證
    人癸○○於審判中證稱：當時壬○○是一直用手拍伊，並未
    用腳踢伊等語（見本院卷第90頁），與證人子○○所述不符
    ；另證人丁○○於本院審理時固曾證稱：伊有看到壬○○用
    腳踢庚○○，而且有踢到庚○○等語，亦與證人庚○○前揭
    證述不符。而按人回憶過去事物，本有主觀上知覺、記憶錯
    誤之危險，特別就發生後已經相當時間之事件，再重新回憶
    當時場景、細節、特定人物之行為舉止等，因部分記憶已經
    佚失，均有摻入想像、個人自身經驗及主觀推論之可能，是
    證人證述是否可採，除審究其是否據實陳述外，更應綜合其
    他事證審認證人所述與客觀事實是否相符，本案證人子○○
    、丁○○所證述上揭情節既與當時直接受害之人癸○○、庚○○所述不符，且均無其他客觀事證可資佐證，是則自不得
    僅以證人癸○○、庚○○上開證述即為不利於被告壬○○之
    認定。均併予說明。
  (九)按共同正犯之成立，祇須具有犯意之聯絡，行為之分擔，既
    不問犯罪動機起於何人，亦不必每一階段犯行，均經參與。
    共同實行犯罪行為之人，在合同意思範圍內，各自分擔犯罪
    行為之一部，相互利用他人之行為，以達其犯罪之目的者，
    即應對於全部所發生之結果，共同負責；又共同正犯間，非
    僅就其自己實行之行為負其責任，並在犯意聯絡之範圍內，
    對於他共同正犯所實行之行為，亦應共同負責。又按共同正
    犯之意思聯絡，不限於事前有所協議，其於行為當時，基於
    相互之認識，以共同犯罪之意思參與者，亦無礙於共同正犯
    之成立，且其表示之方法，不以明示通謀為必要，即相互間
    有默示之合致，亦無不可（最高法院97年度台上字第2517號
    號判決參照）。本案被告戊○○於員警依法要以現行犯將其
    逮捕帶回警局之際，以上開強暴方式抗拒逮捕，被告壬○○
    見員警壓制被告戊○○，竟從後方拍打員警頭部，干擾員警
    執行逮捕被告戊○○之行動，嗣被告戊○○、壬○○即分別
    與員警丁○○、癸○○拉扯扭打，至支援員警庚○○到場制
    伏被告戊○○後，被告壬○○又以腳踢員警庚○○，是則被
    告壬○○於出手拍打員警當時，已認識到被告戊○○正以強
    暴方式抗拒員警逮捕，則其對於妨害員警執行逮捕被告戊○○公務之行為，顯已與被告戊○○具有共同犯意聯絡，即至
    為明確。
  (十)綜上所述，被告戊○○、壬○○所為前揭犯行，均已經證明
    ，本案被告戊○○、壬○○共犯事實欄編號三所示犯行，事
    證明確，應予依法論科。
二、論罪科刑部分：
  (一)核被告戊○○所為事實欄編號二所示犯行，係犯刑法第135
    條第1 項之妨害公務執行罪；被告戊○○、壬○○共同為事
    實欄編號三所示犯行，則均犯刑法第135 條第1 項之妨害公
    務執行罪。又被告2 人所為事實欄編號三所示以強暴方式妨
    害公務執行之一連串行為舉動，係於時間、空間密接下之行
    為，且侵害之法益相同，是各行為之獨立性極為薄弱，依一
    般社會健全觀念，在時間差距上難以強行分開，在刑法評價
    上，以視為數個舉動之接續施行，應合為包括之一行為予以
    評價。又被告戊○○所為事實欄二所示犯行，及被告戊○○
    、壬○○共犯事實欄三所示犯行，分別係在相同時間、地點
    ，對在場數名警員妨害公務之行為，其等所侵害均為國家法
    益，均屬單純一罪。再被告戊○○係先於員警在現場調查之
    際，向員警丟擲石塊後迅即逃逸無蹤（事實欄編號二部分）
    ，嗣員警獲知被告戊○○返回現場，要求被告戊○○隨同員
    警到警局接受調查，被告戊○○竟又抗拒逮捕並當場對員警
    施以強暴（事實欄編號三部分），是則被告戊○○所犯上開
    2 罪，顯係於前後不同時間點，分別起意為之，並妨害員警
    先後執行不同公務之行為，自應予分論併罰。
  (二)查被告戊○○前因事實欄編號一所載之案件經執行有期徒刑
    完畢，有臺灣高等法院被告前案紀錄表在卷可稽，其於有期
    徒刑之執行完畢後5 年內，故意再犯本案有期徒刑以上之刑
    之上開2 罪，均為累犯，均應依刑法第47條第1 項之規定加
    重其刑。
  (三)爰分別審酌被告戊○○因與辛○○發生糾紛，夥同友人共同
    毆打辛○○，嗣不遵從執法人員指示，反丟擲石塊干擾員警
    調查，嗣員警要求其一同回警局接受詢問，竟又抗拒逮捕，
    且直接對員警身體施加強暴行為妨害公務之執行，恣意挑戰
    公權力，行為可議且惡性非輕；被告壬○○則於員警逮捕被
    告戊○○之際出手拍打員警，嗣又與員警拉扯扭打，妨害員
    警執行公務；並考量被告戊○○犯後坦承一切犯行，態度尚
    可，被告壬○○則否認犯行，僅坦承部分事實，及念及員警
    因被告2 人上開強暴行為所受傷勢非甚為嚴重，又被告壬○○係因見員警欲逮捕其男友戊○○，而被告戊○○腳有舊傷
    ，未經深慮而為前開犯行等情，兼衡被告戊○○、壬○○犯
    罪之動機、目的、手段、所生危害等一切情狀，分別就被告
    戊○○所犯事實欄編號二、三所示之罪，被告壬○○所犯事
    實欄編號三所示之罪，量處如主文所示之刑，另就被告戊○○所犯上開2 罪之宣告刑，定應執行有期徒刑6 月，以資懲
    警。此外，並考量被告戊○○學歷為高職畢業，職業為紋身
    師，家庭經濟狀況小康，被告壬○○學歷為高職畢業，現無
    業，家庭經濟狀況小康等情（見被告2 人之警詢筆錄受詢問
    人基本資料欄），分別就上揭宣告之刑及執行刑諭知如主文
    所示之易科罰金之折算標準。
三、不另為不受理判決部分：
  (一)公訴意旨另以：員警丁○○、癸○○於同日11時40分許，再
    度接獲報案前往戊○○位於高雄市三民區○○○路「跳蚤市
    場」攤位，要求戊○○到案接受調查，詎被告戊○○明知丁○○、癸○○及獲報前往支援之員警庚○○，係到場處理其
    所涉犯之傷害案件，為執行公務中之公務員，竟與壬○○共
    同基於傷害之犯意聯絡，抗拒逮捕而對員警丁○○、癸○○
    及庚○○施以強暴，致被害人丁○○受有多處挫傷合併擦傷
    之傷害，被害人庚○○受有雙膝挫擦傷、左手擦傷之傷害。
    因認被告戊○○、壬○○另共同涉犯刑法第277 條第1 項之
    傷害罪嫌等語。
  (二)按訴或請求乃論之罪，未經告訴、請求或其告訴、請求經撤
    回或已逾告訴期間者，法院應諭知不受理之判決，刑事訴訟
    法第303 條第3 款定有明文。
  (三)經查：本案被告戊○○、壬○○人因所涉犯上開傷害員警丁○○、庚○○等行為，係涉及刑法第277 條第1 項之傷害罪
    ，依同法第287 條前段之規定，須告訴乃論。茲因遍查全卷
    ，均無丁○○、庚○○2 人對被告戊○○、壬○○提出告訴
    之紀錄，又被害人丁○○於本院98年1 月6 日準備程序中陳
    稱：其沒有對被告2 人提出傷害告訴，其沒有要追究被告2
    人傷害的部分等語；被害人庚○○亦於本院98年1 月6 日準
    備程序中陳稱：其沒有對被告2 人提出傷害告訴，當天其受
    的傷不是與被告2 人扭打造成的，是其後來壓制戊○○時，
    在地上擦傷的等語（見本院卷二第54頁），顯見被害人丁○○、庚○○2 人自始均無對被告2 人提出傷害告訴之意思，
    是公訴意旨認為被告戊○○、壬○○2 人因共同對員警丁○○、庚○○施以強暴脅迫，致員警丁○○、庚○○受前揭傷
    害，亦應構成刑法第277 條第1 項之傷害罪，即有誤會。綜
    上，揆諸前開說明，本案就檢察官起訴被告戊○○、壬○○
    涉犯傷害罪嫌部分，本應諭知不受理判決，惟因檢察官認為
    被告2 人所涉犯之傷害罪部分，分別與其2 人所犯上開妨害
    公務執行罪具有想像競合犯之裁判上一罪關係，從而，爰不
    另為不受理判決之諭知。
  (四)又扣案之石塊1 顆，雖被告戊○○為事實欄編號二所示犯行
    所用之物，惟由外觀觀之，該石塊甚為粗糙，顯不具有一般
    經濟價值，應係被告戊○○在路上隨意撿拾之物品，故該石
    塊應屬無主物甚明，又被告戊○○撿拾石塊目的係為丟擲在
    場執行公務之員警，其持有石塊之時間自甚為短暫，足認被
    告戊○○始終均無為自己所有之意思而占有該石塊之意思。
    從而，堪認該扣案之石塊並非被告戊○○所有，依法自不得
    宣告沒收；另扣案之活動扳手1 支，係丙○○持以和辛○○
    互毆之工具，與被告2 人上揭犯行無關，依法亦不得宣告沒
    收，均併予說明。
據上論斷，應依刑事訴訟法第299 條第1 項前段、刑法第135 條
第1 項、第28條、第47條第1 項、第41條第1 項前段、第51條第
5款，刑法施行法第1條之1，判決如主文。
本案經檢察官乙○○到庭執行職務。
中    華    民    國    98    年    2     月    24    日
                  刑事第十七庭  審判長法  官  洪能超
                                      法  官  林建鼎
                                      法  官  陳思帆
以上正本證明與原本無異。
如不服本判決，應於收受本判決後10日內向本院提出上訴書狀，
其未敘述上訴理由者，並得於提起上訴後10日內向本院補提理由
書狀（均須按他造當事人之人數附繕本）「切勿逕送上級法院」
。
中    華    民    國    98    年    2     月    24    日
                                      書記官  李宗諺
附錄本案論罪科刑所適用之刑法條文：
中華民國刑法第135條
對於公務員依法執行職務時，施強暴脅迫者，處3 年以下有期徒
刑、拘役或3 百元以下罰金。
意圖使公務員執行一定之職務或妨害其依法執行一定之職務或使
公務員辭職，而施強暴脅迫者，亦同。
犯前二項之罪，因而致公務員於死者，處無期徒刑或7 年以上有
期徒刑；致重傷者，處3 年以上、10年以下有期徒刑。
刑法施行法第1條之1
中華民國94年1 月7 日刑法修正施行後，刑法分則編所定罰金之
貨幣單位為新臺幣。
94年1 月7 日刑法修正時，刑法分則編未修正之條文定有罰金者
，自94年1 月7 日刑法修正施行後，就其所定數額提高為30倍。
但72年6 月26日至94年1 月7 日新增或修正之條文，就其所定數
額提高為3 倍。


司法院資訊處製作；財團法人民間司法改革基金會備份。
